【裁判字號】    99,訴,1477
【裁判日期】    990630
【裁判案由】    毒品危害防制條例
【裁判全文】
臺灣板橋地方法院刑事判決              99年度訴字第1477號
公  訴  人  臺灣板橋地方法院檢察署檢察官
被      告  甲○○
上列被告因違反毒品危害防制條例案件，經檢察官提起公訴（99
年度毒偵字第1972號），被告於準備程序中就被訴事實為有罪之
陳述，本院合議庭裁定由受命法官獨任行簡式審判程序，並判決
如下：
    主    文
甲○○施用第一級毒品，處有期徒刑捌月。扣案第一級毒品海洛
因貳包（驗餘淨重合計零點一八公克）沒收銷燬。
    事    實
一、甲○○前於民國97年間因施用毒品案件，經觀察勒戒後認有
    繼續施用毒品之傾向，於97年3 月24日入戒治處所接受強制
    戒治滿6 個月後，因成效經評定為合格，無繼續戒治之必要
    ，業於97年12月29日釋放出所，並經臺灣板橋地方法院檢察
    署檢察官以98年度戒毒偵字第49號為不起訴處分確定。另其
    於94年間因搶奪案件，經本院以95年度訴字第1241號判處有
    期徒刑8 月，上訴後復經臺灣高等法院以95年度上訴字第30
    22號判決駁回上訴確定；又於95年間因竊盜案件，經本院以
    95年度易字第738 號判處有期徒刑1 年確定；其後上開2 罪
    刑業經本院以96年度聲減字第338 號分別減刑為有期徒刑4
    月、6 月，並定應執行刑有期徒刑9 月（曾於95年8 月11日
    起至96年7 月16日入監執行）；另於95年間因搶奪案件，經
    本院以95年度訴字第3455號判處有期徒刑10月，上訴後復經
    臺灣高等法院以96年度上訴字第2682號判決駁回上訴確定；
    復於96年間因搶奪案件，經本院以96年度訴字第2890號判處
    有期徒刑1年10月確定；嗣前開有期徒刑4月、6月、10 月及
    1年10月經本院以97年度聲字第715號裁定定其應執行刑為有
    期徒刑3年後，於97年1月11日入監執行，至99年2 月6日假
    釋出監（此於本案尚不構成累犯）。
二、詎仍不思戒除毒癮，猶於97年3 月24日強制戒治執行完畢釋
    放後5 年內之99年2 月23日16時許，在臺北縣新莊市○○路
    266 巷5 號2 樓住處內，以注射針筒注射之方式，施用第一
    級毒品海洛因1 次。嗣經警於翌日11時45分許在臺北縣新莊
    市○○路502 巷口處，發覺甲○○行跡可疑，乃即上前盤查
    ，當場扣得第一級毒品海洛因2 包（原淨重合計0.1820公克
    ，驗餘淨重合計0.1800公克）。其後，甲○○亦同意接受員
    警採尿，經送驗後確認其尿液呈嗎啡陽性反應，因而查悉上
    情。
三、案經臺北縣政府警察局新莊分局報告臺灣板橋地方法院檢察
    署檢察官偵查後起訴。
    理    由
一、上開犯罪事實，業據被告於本院審理時自白不諱，而其為警
    查獲後所採尿液經送請臺灣檢驗科技股份有限公司檢驗後，
    確呈嗎啡陽性反應乙節，有毒品案件尿液檢體編號及姓名對
    照表、臺灣檢驗科技股份有限公司濫用藥物檢驗報告各1 紙
    附卷可稽（毒偵卷第13、25頁），另查扣之白色粉末2 包經
    送請交通部民用航空局航空醫務中心鑑定後，亦確認屬第一
    級毒品海洛因無訛，有該中心鑑定書（毒偵卷第24頁）在卷
    可查，足徵被告前開自白應與事實相符，堪可採信。次按觀
    察、勒戒或強制戒治執行完畢釋放後，5 年內再犯施用第一
    、二級毒品之罪者，檢察官應依法追訴，毒品危害防制條例
    第23條第2 項定有明文。查被告有前揭事實欄第一段所載觀
    察勒戒、強制戒治紀錄乙節，有臺灣高等法院被告前案紀錄
    表及前述不起訴處分書各1 份附卷足參，被告既係於強制戒
    治執行完畢釋放後5 年內再犯本案施用毒品罪，則檢察官對
    其提起公訴，即屬合法。綜上，本案事證明確，被告犯行堪
    以認定。
二、核被告所為，係犯毒品危害防制條例第10條第1 項之施用第
    一級毒品罪。其施用前、後持有第一級毒品海洛因之低度行
    為，應為施用之高度行為所吸收，不另論罪。另按刑法第47
    條第1 項規定累犯之成立，必須曾受徒刑之執行完畢，或一
    部之執行而赦免後，5 年以內故意再犯有期徒刑以上之罪者
    ，始足當之。又被告犯有應併合處罰之數罪，經法院分別判
    處有期徒刑確定，其中1 罪之有期徒刑先執行期滿，嗣法院
    經檢察官之聲請，以裁定定其數罪之應執行刑確定後，其在
    未裁定前已先執行之罪，因嗣後合併他罪定應執行刑之結果
    ，檢察官所換發之執行指揮書，係執行應執行刑，其前已執
    行之有期徒刑部分，僅應予扣除，而不能認為已執行完畢（
    最高法院99年度台非字第158 號判決參照）。本案被告於94
    年間因搶奪案件，經本院以95年度訴字第1241號判處有期徒
    刑8 月，上訴後復經臺灣高等法院以95年度上訴字第3022號
    判決駁回上訴確定；又於95年間因竊盜案件，經本院以95年
    度易字第738 號判處有期徒刑1 年確定；其後上開2 罪刑業
    經本院以96年度聲減字第338 號分別減刑為有期徒刑4 月、
    6 月，並定應執行刑有期徒刑9 月，並曾於95年8 月11日起
    至96年7 月16日入監執行此罪刑，惟其後因被告於95年間另
    犯搶奪案件，經本院以95年度訴字第3455號判處有期徒刑10
    月，上訴後復經臺灣高等法院以96年度上訴字第2682號判決
    駁回上訴確定；復於96年間因搶奪案件，經本院以96年度訴
    字第2890號判處有期徒刑1 年10月確定；嗣前開有期徒刑4
    月、6 月、10月及1 年10月再經本院以97年度聲字第715 號
    裁定定其應執行刑為有期徒刑3 年後，於97年1 月11日入監
    執行，至99年2 月6 日假釋出監，有臺灣高等法院被告前案
    紀錄表在卷可查，足見原本應執行有期徒刑9 月雖已執畢，
    但其後業經本院以97年度聲字第715 號裁定就其他未執行之
    10月及1 年10月有期徒刑定應執行刑為有期徒刑3 月，且迄
    今尚未執行完畢，依據前揭說明，原已執行部分僅得扣除，
    本案尚不構成累犯，起訴書誤認本案成立累犯並請求依法加
    重其刑，容有誤會。爰審酌被告犯罪之動機目的，智識程度
    ，施用毒品非但戕害自己身心，亦妨害社會善良秩序，及其
    犯後坦認犯行態度良好等一切情狀，量處如主文所示之刑。
    扣案白色粉末2 包屬第一級毒品海洛因（驗餘淨重0.1800公
    克），爰依毒品危害防制條例第18條第1 項前段沒收銷燬之
    。
三、按除被告所犯為死刑、無期徒刑、最輕本刑為3 年以上有期
    徒刑之罪或高等法院管轄第一審案件者外，於前條第1 項程
    序進行中，被告先就被訴事實為有罪之陳述時，審判長得告
    知被告簡式審判程序之旨，並聽取當事人、代理人、辯護人
    及輔佐人之意見後，裁定進行簡式審判程序，刑事訴訟法第
    273 條之1 第1 項定有明文。本案被告被訴施用第一級毒品
    罪之法定本刑為「6 月以上5 年以下有期徒刑」，其於本院
    準備程序期日就被訴事實為有罪之陳述後，經告知被告簡式
    審判程序之旨，並聽取被告及檢察官之意見後，本院合議庭
    認宜改用簡式審判程序，乃裁定由受命法官獨任行簡式審判
    程序審理之，附此說明。
據上論斷，應依刑事訴訟法第273 條之1 第1 項、第299 條第1
項前段，毒品危害防制條例第10條第1 項、第18條第1 項前段，
判決如主文。
本案經檢察官林慈雁到庭執行職務。
中    華    民    國    99    年    6     月    30    日
                  刑事第十三庭  法  官  楊明佳
以上正本證明與原本無異。
如不服本判決應於收受送達後10日向本院提出上訴書狀，並應敘
述具體理由；其未敘述上訴理由者，應於上訴期間屆滿後20日內
向本院補提理由書（均須按他造當事人之人數附繕本）「切勿逕
送上級法院」。
                                書記官  林金良
中    華    民    國    99    年    7     月    1     日
附錄本案論罪科刑法條全文
毒品危害防制條例第10條
施用第一級毒品者，處六月以上五年以下有期徒刑。
施用第二級毒品者，處三年以下有期徒刑。

司法院資訊處製作；財團法人民間司法改革基金會備份。
